【裁判字號】    99,審易,199
【裁判日期】    990311
【裁判案由】    竊盜
【裁判全文】
臺灣高雄地方法院刑事判決             99年度審易字第199號
公  訴  人  臺灣高雄地方法院檢察署檢察官
被      告  甲○○
上列被告因竊盜案件，經檢察官提起公訴（98年度偵字第36193
號），本院依簡式審判程序判決如下：
    主  文
甲○○犯踰越安全設備於夜間侵入有人居住之建築物竊盜罪，處
有期徒刑玖月。
    事  實
一、甲○○前因施用毒品案件，經本院以91年度雄簡字第883 號
    判處有期徒刑3 月確定，於93年4 月11日執行完畢（於本案
    未構成累犯）。又因施用毒品、搶奪、竊盜等案件，分別經
    本院判處應執行有期徒刑1 年8 月、7 月及拘役20日確定，
    經接續執行後，於97年11月21日假釋出監，並付保護管束，
    保護管束結束日期為98年6 月11日，復於假釋期間內之98年
    5 月18日，因施用毒品案件，經本院以98年度審訴字第3630
    號判處有期徒刑8 月確定，假釋因而撤銷，應執行殘刑6 月
    又1 日（於本案未構成累犯）。其意圖為自己不法所有，於
    98 年11 月30日3 時50分許之夜間，至有人居住其內之設於
    高雄市小港區○○○路111 號由丙○○經營之「闊達股份有
    限公司」（以下稱「闊達公司」），利用「闊達公司」具有
    防閑作用、屬於安全設備之鐵製圍籬之縫隙，攀爬翻越進入
    「闊達公司」，徒手竊取該處之不銹鋼鋼材90公斤（價值約
    新臺幣4, 950元）得手，嗣甲○○將該鋼材放置於其所騎乘
    之車牌號碼JTN －582 號機車上時，適為員警巡邏發現，而
    當場查獲，始悉上情。
二、案經高雄市政府警察局小港分局報告臺灣高雄地方法院檢察
    署檢察官偵查起訴。
    理  由
一、本件被告甲○○所犯係死刑、無期徒刑、最輕本刑為3 年以
    上有期徒刑以外之罪，其就被訴事實為有罪之陳述，經本院
    告知簡式審判程序之旨，並聽取其與公訴人之意見後，認無
    不得或不宜改依簡式審判程序進行之處，爰依刑事訴訟法第
    273 條之1 第1 項，裁定本件進行簡式審判程序，合先敘明
    。
二、上揭犯罪事實，業經被告於本院審理中坦承不諱，核與被害
    人即證人丙○○於警詢時之證述相符，並有高雄市政府警察
    局小港分局98年11月30日扣押筆錄暨扣押物品目錄表1 份、
    照片12紙、贓物認領保管單1 紙可資佐證，足認被告之自白
    與事實相符，足堪採信。本件事證明確，被告犯行，應堪認
    定。
三、按籬笆本係因防閑而設，自屬安全設備之一種，究與牆垣係
    用土磚作成之性質有間。原判決竟以安全設備之籬笆為牆垣
    ，依毀越牆垣論罪，自有未合，最高法院45年台上字第210
    號判例可供參照。又按刑法第321 條第1 項第2 款之「門扇
    」專指門戶而言，而所謂「其他安全設備」，指門扇牆垣以
    外，依通常觀念足認防盜之一切設備而言，如門鎖、窗戶、
    房間門或通往陽臺之門亦屬之，最高法院85年度易字第1565
    號判決意旨可按。另按刑法第321 條第1 項第2 款所謂「安
    全設備」係指依社會通常觀念足認為防盜之設備而言，最高
    法院55年台上字第547 號著有判例。本件之犯罪現場「闊達
    公司」四周以約一人身高之鐵板予以架高圍住，有現場照片
    及本院公務電話紀錄在卷可參，該鐵板所作之圍籬與牆垣係
    用土磚作成之性質有間，惟依通常觀念足認具有防盜之功能
    ，自屬安全設備之一種。被告甲○○於夜間利用鐵製圍籬之
    縫隙，攀爬翻越進入有人居住之「闊達公司」行竊財物，業
    已踰越該等安全設備並使其失卻防閑效用。是核被告所為，
    係犯刑法第321 條第1 項第2 款、第1 款之踰越安全設備於
    夜間侵入有人居住之建築物竊盜罪。公訴意旨雖認被告所為
    ，應依同款之踰越牆垣於夜間侵入有人居住之建築物竊盜罪
    處斷，然依上開現場相片及本院之公務電話紀錄所示，被告
    行竊時所踰越之物體，係一鐵製圍籬，要與一般圍牆有別，
    是該鐵製圍籬應屬刑法第321 條第1 項第2 款所稱之其他安
    全設備，尚非該規定所謂之牆垣，公訴意旨於此容有未合，
    併此敘明。被告前因施用毒品、搶奪、竊盜等案件，分別經
    本院判處應執行有期徒刑1 年8 月、7 月及拘役20日確定，
    經接續執行後，於97年11月21日假釋出監，並付保護管束，
    保護管束結束日期為98年6 月11日，復於假釋期間內之98年
    5 月18日，因施用毒品案件，經本院以98年度審訴字第3630
    號判處有期徒刑8 月確定，假釋因而撤銷，應執行殘刑6 月
    又1 日，有臺灣高等法院被告前案紀錄表、本院98年度審訴
    字第3630號判決在卷可參，應認被告犯本案時，上開案件並
    未執行完畢，故不構成累犯，檢察官認本件被告有累犯之適
    用，顯有誤會，附此敘明。爰審酌被告素行不佳，本件任意
    竊取他人財物，欠缺尊重他人財產權益之觀念，且對社會治
    安造成影響，其所為實有不該，惟念及被告犯後坦承犯行，
    態度尚佳，所竊得之物業經被害人領回，有贓物認領保管單
    1 紙在卷可佐，犯罪所生危害已有降低，及竊取物品價值、
    犯罪之動機、目的、手段等一切情狀，量處如主文所示之刑
    。
據上論斷，應依刑事訴訟法第273 條之1 第1 項、第299 條第1
項前段，刑法第321 條第1 項第1 款、第2 款，判決如主文。
本案經檢察官乙○○到庭執行職務。
中    華    民    國    99    年    3     月    11    日
                     刑事第十庭  法  官 顏銀秋
以上正本證明與原本無異。
如不服本判決，應於判決送達後10日內，向本院提出上訴狀，並
應敘述具體理由，如未敘述上訴理由者，應於上訴期間屆滿後20
日內補提理由書狀於本院（切勿逕送上級法院）。
中    華    民    國    99    年    3     月    11    日
                                  書記官 林豐富
附錄論罪科刑法條
刑法第321 條第1 項（加重竊盜罪）
犯竊盜罪而有左列情形之一者，處 6 月以上、 5 年以下有期徒
刑：
一、於夜間侵入住宅或有人居住之建築物、船艦或隱匿其內而犯
    之者。
二、毀越門扇、牆垣或其他安全設備而犯之者。
三、攜帶兇器而犯之者。
四、結夥三人以上而犯之者。
五、乘火災、水災或其他災害之際而犯之者。
六、在車站或埠頭而犯之者。

司法院資訊處製作；財團法人民間司法改革基金會備份。
